【裁判字號】    91,交易,732
【裁判日期】    920530
【裁判案由】    過失傷害
【裁判全文】
臺灣高雄地方法院刑事判決                        九十一年度交易字第七三二號
    公  訴  人  臺灣高雄地方法院檢察署檢察官
    被      告  乙○○
右列被告因過失傷害案件，經檢察官提起公訴（九十年度偵字第二一三二八號），本
院判決如左：
    主  文
乙○○因過失傷害人，處有期徒刑月，如易科罰金，以佰元折算壹日。
    事  實
一、乙○○考領有合格普通小汽車駕駛執照，於民國八十八年五月三十一日二十一時
    十分許，駕駛車牌號碼ＶＥ─六二六七號自用小型客貨兩用廂型車，沿高雄市楠
    梓區○○○路由南向北方向行駛，途經該路高楠加油站前之外側快車道，原應注
    意汽車行駛時，駕駛人應注意車前狀況及兩車併行之間隔，並隨時採取必要之安
    全措施，而依當時天候晴朗，夜間有照明，路面乾燥無缺陷，且視距良好無障礙
    物，並無不能注意之情事，適有甲○○騎乘車牌號碼ＡＡＴ—三０七號重型機車
    搭載丙○○，亦沿該路同方向行駛，因慢車道上設有路障，遂駛入外側快車道而
    與乙○○所駕駛之上開廂型車併行，詎乙○○竟疏未注意兩車間之間隔而貿然超
    越甲○○，致其所駕駛之上開廂型車右側車身擦撞甲○○所騎乘之機車左側，造
    成甲○○及丙○○均因重心不穩而倒地，甲○○並因此受有頭部外傷併左側枕部
    硬腦膜下出血、左側骨盆挫傷、臉部多處撕裂傷等傷害。然乙○○肇事後，竟未
    停車察看甲○○之傷勢，反加速逃逸，嗣經目睹之路人提供車牌號碼始循線查獲
    （肇事逃逸部分業經臺灣高等法院高雄分院判處有期徒刑六月，現上訴最高法院
    中）。
二、案經甲○○之母丁○○訴由臺灣高雄地方法院檢察署檢察官偵查起訴。
    理  由
一、訊據被告乙○○固坦承其確有於上揭時、地駕駛車牌號碼ＶＥ─六二六七號自用
    小型客貨兩用廂型車行經該處，惟矢口否認有何過失傷害犯行，辯稱其原本行駛
    在外側快車道，因從照後鏡看見被害人甲○○所騎乘之機車搖晃得很厲害，其遂
    切入內側快車道，之後便看見被害人摔倒，當時其一直行駛在被害人前方，並未
    超越被害人機車，亦未撞及被害人，可能是被害人騎車壓到路上的反光板自行跌
    倒云云。經查：
(一)被害人於本院調查中供稱當天渠騎乘車牌號碼ＡＡＴ—三０七號重型機車搭載丙○○，沿高楠公路由南向北方向行駛，因該處慢車道上在施工設有路障，故機車
    均駛入快車道，渠也跟著騎上去，當時覺得左後方有車子擠壓上來的感覺，就立
    刻被撞倒，並陷入昏迷，渠只知道是往右邊摔倒的，當時路面平坦，且車子是新
    買的，故渠確定不是自行摔倒的等語明確，核與證人丙○○於本院調查中所證述
    當天因該處慢車道上設有路障，故機車均駛入快車道，被害人亦在該路段Ｖ型反
    光區塊前便已進入快車道，並非突然轉彎，且當天被害人騎車之狀況原本都很平
    穩，後來伊突然感覺腳踝部分受到碰撞，便人車倒地等語相符。
(二)證人丙○○於事故現場、警訊及被告公共危險案件審理中亦分別證稱「當時車子
    行駛至肇事地，左後側有輛不知車號（暗紅色）轎車擦撞到我們車子，我們人車
    就倒地」、「我感覺有股力量由後方推擠我們的座車，致使車輛向右傾斜滑倒，
    於車倒下時，有一部紅色廂型車自左後方行經我們身旁」、「我的左小腿被撞了
    一下，有感覺被東西擦到的感覺，車子就倒地了，我起身後，有一部銀色廂型車
    裡的人告訴我，他有往前追逐撞我們的車，但因該車開得太快追不到，就只告訴
    我撞我們機車之車的車號」等語明確，伊前後所為證言，雖因車禍當時情緒驚慌
    及案發至今已歷四年等因素，故在枝節上略有差異，惟其就遭車輛自後方推擠及
    擦撞之情節所為供述，則仍係前後一致，其證言自屬可採，綜上所述，被害人所
    騎乘之機車確係遭他車擦撞後失去平衡而滑倒等情，已堪認定。被告所辯被害人
    之機車原本就搖晃得很厲害，應係自行跌倒云云，尚無足採。
(三)佐以證人丙○○所陳被告之車牌號碼係經過之銀色廂型車後座人員所提供一節，
    設若被告確未擦撞被害人之機車，則該銀色廂型車車內人員自無故意誣陷之可能
    ；且被告亦自承當時其確有駕駛車牌號碼ＶＥ─六二六七號經過該處，並欲左轉
    進入高速公路，其往前行駛後，有從後照鏡看見被害人之機車摔倒，且曾一度停
    車等語，則被告若非因察覺自己於超越時擦撞被害人，自無於進入高速公路前左
    右車潮速度極快之際，仍始終持續注意後方車況，且於發現被害人摔倒之後，即
    心感不安而立刻停車，並等待一段時間後始再逃逸之理。
(四)至被告辯稱其所駕駛之上開廂型車右方並無新刮痕云云，惟依卷附車輛相片以觀
    ，被告之廂型車前方架有保險桿，車身兩側亦有橡膠飾條，且被告之廂型車無論
    在體積或重量等方面，皆遠大於被害人所騎乘之前揭機車，故若係被告廂型車之
    保險桿部分或橡膠飾條部分輕微擦撞被害人之機車，或甚至僅輕微碰撞被害人或
    證人丙○○之腿部，均有可能造成被害人重心不穩而跌倒，且於被告廂型車之車
    身板金上未留下任何擦撞痕跡，故此部分尚難為被告有利之認定。
(五)按汽車行駛時，駕駛人應注意車前狀況及兩車併行之間隔，並隨時採取必要之安
    全措施，道路安全規則第九十四條第三項定有明文，被告於右揭時、地駕車本應
    注意上開規定，而依當時時天候晴朗，夜間有照明，路面乾燥無缺陷，且視距良
    好無障礙物，並無不能注意之情事，乃竟疏於注意而肇事，其有過失已甚明顯。
    又被害人確係因本件車禍而受有上開傷害，有診斷證明書三紙在卷可稽，與被告
    之過失行為間，並有相當因果關係，本件事證明確，被告犯行堪以認定。
二、核被告乙○○所為，係犯刑法第二百八十四條第一項前段之過失傷害罪。爰審酌
    被告並無前科，素行良好，有臺灣高等法院被告全國前案紀錄表在卷可參，其因
    一時疏忽肇事，惡性非重，惟犯後狡飾否認犯行，且迄未與告訴人達成民事和解
    ，及被害人傷勢非輕等一切情狀，酌情量處如主文所示之刑，並諭知易科罰金之
    折算標準。
據上論斷，應依刑事訴訟法第二百九十九條第一項前段，刑法二百八十四條第一項前
段、第四十一條第一項，罰金罰鍰提高標準條例第一條前段、第二條，判決如主文。
中      華      民      國      九十二      年    五    月    三十      日
                                        臺灣高雄地方法院交通法庭
                                            審判長法  官  林  水  城
                                                  法  官  盧  怡  秀
                                                  法  官  謝  雨  真
右正本證明與原本無異。
如不服本判決，應於判決送達後十日內，向本院提出上訴狀。
                                                  書記官  陳  威  志
中    華    民    國      九十二      年      五      月      三十      日
附錄本判決論罪之法條：
刑法二百八十四條第一項前段因過失傷害人者，處六月以下有期徒刑、拘役或五百元
以下罰金。


司法院資訊處製作；財團法人民間司法改革基金會備份。
